GUSTAVO MALAMUD

WEB DEVELOPER



Pedro Goyena 4263 Olivos, Buenos Aires

155-809-7865 4794-9336

gustavo.malamud@ gmail.com

gusma28

11 de Mayo de 1983

gustavomalamud.com.ar

github.com/gusma

ar.linkedin.com/in/gusma

ACERCA DE

Coder con más de 3 años de experiencia, interesado en el desarrollo web y aplicaciones mobile. Experiencia en armado y customización de sitios web con HTML/CSS (LESS-SASS), PHP (con CMSs tales como Drupal y Wordpress), y Javascript- JQuery. Actualmente adentrándome en Javascript a profundidad (con React y Vue), y aprendiendo NodeJS y Ruby on Rails.

EXPERIENCIA LABORAL

Ssr WEB UI **DEVELOPER**

2020 - Presente @Globant

Frontend Development para una app de Online Banking. Desarrollo de proyectos internos en React (proyectos propios). Trainee de la Azure Devops Academy asi como de la NodeJS Academy.

DEVELOPER

2017 - Presente Freelance

Desarrollo de sitios web / micrositios / landing pages para clientes B2B y B2C a través de distintas tecnologías (HTML5/ PHP/ CSS3/ Javascript con filosofía de Mobile First. Implementación y customización de CMS's). Diseño e implementación de campañas de E-Mail Marketing. Campañas de Retargeting a través de publicidad paga en Buscadores. Desarrollo e implementación de campañas de E-Mail Marketing Automation.

FRONT END DEVELOPER

2019 - 2020 @GlobalLogic.com

Desarrollo de proyectos internos de la compañía como un DLS basado en React. Trabajo de Desarollo, documentación, testing y DevOps duties. Stack: React, Context API, Styled Components, Storybook.js, GitLab.

MARKETING MANAGER

2018 - Presente @Debmedia.com

Desarrollo de campañas de Marketing Digital, piezas de Email Marketing, newsletters, paid ad campaigns, landing pages, gráfica para distintos medios, Social Media Marketing, Automatización de Marketing Digital.

DIGITAL MARKETING MANAGER

2013-2017 @Redmas.com

A cargo de: diseño web, campañas online, estrategia de contenidos, comunicación interna- externa, testeo de implementaciones, optimización general, social media, SEO y Analíticas Web. Mantenimiento y armado de sitios web. Composición de campañas de e-mail marketing, landing pages.

EDUCACIÓN

SECUNDARIO

1995-2000 Colegio Chaltel Colegio Chaltel, Don Torcuato, Buenos Aires. Bachiller Bilingüe.

TERCIARIO

2018-2019 **Acámica**

Developer Full-Stack con tecnología Node.js. Completo.

TERCIARIO

2012-2012 EAM

Escuela Argentina de Motores. Técnico en Mecánica y Electricidad Automotriz. Completo.

UNIVERSITARIO

2004 - Presente Universidad de Buenos Aires Licenciatura de Comunicación Social. En curso.

Orientación en Publicidad.

Promedio general de 8 sobre 10.

IDIOMAS

INGLÉS Exámenes FCE y IGCSE de la Universidad de Cambridge rendidos y aprobados en el Colegio Chaltel.

Dominio Avanzado.

HEBREO Nivel BET aprobado en el CUI (Centro de Idiomas de la Universidad de Buenos Aires). Residencia en Israel durante el año

Dominio básico. 2017.

FRANCÉS Nivel A1 - aprobado con el examen IGCSE de la Universidad de Cambridge. Nivel de lectura y escritura intermedio, oral

Dominio básico. básico.

ITALIANO Nivel 1 aprobado en el CUI (Centro de Idiomas de la Universidad de Buenos Aires). Nivel de lectoescritura - oral: básico.

Dominio básico.

SKILLS

HERRAMIENTAS DE DESARROLLO

Visual Studio Code. Atom. Sublime Text. FTP / SSH. Task runners como Gulp/ Grunt. Puppeteer. Herramientas de Project Management (Jetbrains, Basecamp, Jira, Dragnet, Pivotal Tracker, Trello, Redmine, Mantis, PHProject). CRMs (Sugar, Zoho). Versionado (Github, Subversion). CI/CD (Uso de Travis, Jenkins, GitLab, Github Actions). Despliegue de infraestructura a través de ARM Templates, Ansible, Terraform en Azure.

HERRAMIENTAS DE DISEÑO

Photoshop, Fireworks, Corel Draw, Illustrator, Indesign. Sketch.

LENGUAJES / FRAMEWORKS

HTML / HTML5, CSS/ CSS3, PHP, CMS's (Wordpress, Drupal, Gatsby y otros), LESS / SASS. CSSGrid, Flex, Bootstrap.

Javascript básico (ES6, aprendizaje de Vue.js y Angular). Conocimientos básicos de React + Hooks + ContextAPI. Gatsby. Storybook. Jest+Enzyme. Ruby on Rails (en aprendizaje).

MySQL (uso básico).

CERTIFICACIONES

Responsive Web Design. freeCodeCamp, mayo 2019. Actualmente trabajando en la certificación de Javascript.

Tag Management Basics with Google Tag Manager. with Google Marzo 2019.

G Advanced Google Analytics, en Google. Marzo 2019.

Google Adwords Certified, Febrero 2019.

Email Marketing Certified & Growth Driven Design Certification @ Hubspot.com, Abril 2019.